sk-SK: Oblečenie a doplnky > Šperky > Doplnky k hodinkám: Náramky na hodinky; Stojany na hodinky; Časti a komponenty hodiniek; Ochranné púzdra a kryty hodiniek; Nálepky a potlač hodiniek; Škatule a puzdrá na hodinky; Nástroje na sledovanie; Naťahovač hodiniek
sl-SI: Oblačila in dodatki > Nakit > Dodatki za ure: Pasovi za uro; Razstavna stojala za ure; Deli in komponente za ure; Zaščitne škatlice in prevleke za ure; Nalepke in okrasni dodatki za ure; Škatle in role za shranjevanje ur; Orodja za ure; Navijalci za ure
zh-TW: 服飾與配件 > 珠寶 > 手錶配件: 錶帶; 手錶展示架; 手錶零件與元件; 手錶保護殼與保護套; 手錶貼紙和裝飾圖案; 手錶收納盒與收納捲; 手錶維修工具; 手錶自動上鍊盒
es: Ropa y accesorios > Joyería > Accesorios para reloj: Correas de reloj; Soportes de exhibición para relojes; Piezas y componentes de relojes; Cajas y fundas protectoras para relojes; Pegatinas y calcomanías para relojes; Cajas y estuches enrollables para relojes; Herramientas para relojes; Cuerdas para relojes
hu: Ruházat és kiegészítők > Ékszerek > Órakiegészítők: Óraszíjak; Óraállványok és kijelzők; Óraalkatrészek és összetevők; Óravédő tokok és borítások; Óramatricák és -dekorációk; Óratartó dobozok és tekercsek; Órás szerszámok; Óraforgatók
tr: Kıyafet ve Aksesuarlar > Mücevherler > Kol Saati Aksesuarları: Kol Saati Kayışları; Saat sergileme stantları; Saat parçaları ve bileşenleri; Saat koruyucu kılıfları ve kapakları; Kol Saati Etiketleri ve Çıkartmaları; Saat saklama kutuları ve ruloları; Saat aletleri; Kol Saati Kutuları
pl: Ubrania i akcesoria > Biżuteria > Akcesoria do zegarków: Paski do zegarków; Stojaki na zegarki; Części i elementy zegarków; Etui i szkła ochronne na zegarki; Naklejki na tarcze; Pudełka i rolki na zegarki; Narzędzia zegarmistrzowskie; Rotomaty do zegarków
vi: Quần áo & Phụ kiện > Đồ trang sức > Phụ kiện đồng hồ đeo tay: Dây đeo đồng hồ; Đế trưng bày đồng hồ; Phụ tùng và linh kiện đồng hồ; Ốp và vỏ bảo vệ đồng hồ; Hình dán và đề can dán đồng hồ; Hộp và cuộn đựng đồng hồ; Dụng cụ đồng hồ; Thiết bị lên giây đồng hồ
hr-HR: Odjeća i modni dodaci > Nakit > Dodaci za satove: Remeni za satove; Izložbeni stalci za satove; Dijelovi i komponente za satove; Zaštitne kutije i navlake za satove; Naljepnice za satove; Kutije i role za pohranu satova; Alati za satove; Uređaji za navijanje sata
fr: Vêtements et accessoires > Bijoux > Accessoires pour montres: Bracelets de montres; Présentoirs pour montres; Pièces et composants de montres; Boîtiers et housses de protection pour montres; Stickers et décalcomanies pour montres; Boîtes et marmottes pour montres; Outils d’horlogerie; Remontoirs
pt-BR: Vestuário e acessórios > Joias > Acessórios para relógios: Pulseiras para relógio; Suportes de exibição para relógios; Peças e componentes para relógios; Capas e estojos protetores para relógios; Adesivos e decalques para relógio; Estojos e rolos para relógios; Ferramentas para relógios; Aparelhos para dar corda
el: Ένδυση και αξεσουάρ > Κοσμήματα > Αξεσουάρ ρολογιών: Λουράκια ρολογιών; Βάσεις προβολής ρολογιών; Ανταλλακτικά και συστατικά ρολογιού; Προστατευτικές θήκες και καλύμματα ρολογιών; Αυτοκόλλητα ρολογιών & διακοσμητικά; Κουτιά και ρολά αποθήκευσης ρολογιών; Εργαλεία ρολογιών; Κουρδιστήρια ρολογιών
pt-PT: Acessórios e vestuário > Joalharia > Acessórios de relógio: Braceletes de relógio; Suportes de exposição para relógio; Peças e componentes de relógio; Bolsas e capas protetoras de relógio; Autocolantes e decalques de relógio; Estojos e caixas de relógio; Ferramentas para relógio; Expositores de relógio
de: Bekleidung & Accessoires > Schmuck > Uhrenaccessoires: Uhrenarmbänder; Uhrenständer; Uhrenteile & -komponenten; Uhren-Schutzhüllen; Aufkleber für Uhren; Uhrenboxen & -rollen; Uhrmacherwerkzeuge; Uhrenbeweger
nb: Klær og tilbehør > Smykker > Klokketilbehør: Klokkeremmer; Klokkestativer; Klokkedeler og komponenter; Klokkebeskyttere; Klokkeklistremerker og dekaler; Oppbevaringsbokser og klokkeruller; Klokkeverktøy; Klokketrekkere
da: Tøj og tilbehør > Smykker > Tilbehør til ure: Urremme; Urstandere; Urdele og -komponenter; Beskyttelsesetuier og -covers til ure; Klistermærker til ure; Urkasser og -ruller; Urværktøj; Uroptrækkere
ko: 의류/액세서리 > 주얼리 > 시계 액세서리: 시계줄; 시계 진열 스탠드; 시계 부품 및 구성 요소; 시계 보호 케이스 및 커버; 시계 스티커; 시계 보관함 및 롤; 시계 공구; 시계 와인더
fi: Vaatteet ja asusteet > Korut > Kellotarvikkeet: Kellojen rannekkeet; Kellotelineet; Kellojen osat ja komponentit; Kellojen suojakotelot ja -kuoret; Kellotarrat ja siirtokuvat; Kellolaatikot ja -rullat; Kellotyökalut; Kellojen vetokoneistot
bg-BG: Облекло и аксесоари > Бижута > Аксесоари за часовници: Каишки за часовници; Стойки за часовници; Части и компоненти за часовници; Защитни калъфи и протектори за часовници; Стикери и ваденки за часовници; Кутии и поставки за съхранение на часовници; Инструменти за часовници; Кутия за навиване на часовници
zh-CN: 服饰与配饰 > 珠宝首饰 > 手表配件: 表带; 手表展示架; 手表零件与组件; 手表保护壳和保护套; 手表贴纸和装饰膜; 手表收纳盒与收纳卷; 手表工具; 手表上链盒
ru: Одежда, обувь и аксессуары > Ювелирные украшения и часы > Аксессуары для часов: Ремешки для часов; Подставки для часов; Детали и компоненты для часов; Защитные чехлы и покрытия для часов; Наклейки и трафареты для часов; Шкатулки и роллы для часов; Инструменты для ремонта часов; Устройства для завода часов
it: Abbigliamento e accessori > Gioielleria > Accessori per orologi: Cinturini per orologi; Espositori per orologi; Parti e componenti per orologi; Casse e cover protettive per orologi; Adesivi e decalcomanie per orologi; Scatole e rotoli porta orologi; Strumenti per orologi; Avvolgitori per orologi
nl: Kleding en accessoires > Sieraden > Horlogeaccessoires: Horlogebanden; Horlogestandaards; Horlogeonderdelen en -componenten; Horlogehoesjes en -beschermers; Stickers en transfers voor horloges; Horlogeboxen en -rollen; Horlogegereedschap; Horlogeopwinders
cs: Oblečení a doplňky > Klenoty > Hodinky – příslušenství: Náhradní pásky k hodinkám; Stojany na hodinky; Díly a komponenty hodinek; Ochranná pouzdra a kryty na hodinky; Nálepky a obtisky na hodinky; Úložné boxy a role na hodinky; Nástroje na hodinky; Natahovací klíčky k hodinkám
ja: ファッション・アクセサリー > ジュエリー > 時計小物: 時計用ベルト・バンド; 時計ディスプレイスタンド; 時計部品・パーツ; 時計保護ケース・カバー; 時計用シール・ステッカー; 時計収納ボックス・ケース; 時計工具; 腕時計自動巻き上げ機
ro-RO: Îmbrăcăminte și accesorii > Bijuterii > Accesorii pentru ceasuri: Curele de ceas; Suporturi de prezentare pentru ceasuri; Piese și componente pentru ceasuri; Carcase și huse de protecție pentru ceasuri; Autocolante și decorațiuni pentru ceasuri; Cutii și rulouri pentru depozitarea ceasurilor; Scule pentru ceasuri; Dispozitive pentru întors ceasurile
en: Apparel & Accessories > Jewelry > Watch Accessories: Watch Bands; Watch Display Stands; Watch Parts & Components; Watch Protective Cases & Covers; Watch Stickers & Decals; Watch Storage Boxes & Rolls; Watch Tools; Watch Winders
lt-LT: Apranga ir aksesuarai > Juvelyriniai dirbiniai > Laikrodžių aksesuarai: Laikrodžių apyrankės; Laikrodžių ekspoziciniai stovai; Laikrodžių dalys ir komponentai; Laikrodžių apsauginiai dėklai ir užvalkalai; Laikrodžių lipdukai; Laikrodžių laikymo dėžės ir ritinėliai; Laikrodžių įrankiai; Laikrodžių prisukimo prietaisai
th: เสื้อผ้าและเครื่องประดับ > เครื่องเพชรพลอย > อุปกรณ์สำหรับนาฬิกา: สายนาฬิกา; แท่นโชว์นาฬิกา; ชิ้นส่วนและส่วนประกอบนาฬิกา; เคสและฝาครอบกันรอยนาฬิกา; สติ๊กเกอร์นาฬิกา; กล่องและโรลเก็บนาฬิกา; เครื่องมือสำหรับนาฬิกา; เครื่องไขลานนาฬิกาอัตโนมัติ
sv: Kläder och accessoarer > Smycken > Tillbehör till armbandsklockor: Klockarmband; Visningsställ för klockor; Klockdelar och -komponenter; Skyddsfodral och höljen för klockor; Klockstickers och -dekaler; Förvaringsaskar och klockrullar; Klockverktyg; Klockuppdragare